# 首次执行日长期股权投资应由权益法改为成本法

提问人：rainy418 时间：2012-08-01 16:34:21
根据解释 1 号：投资企业对于首次执行日之前已经持有的对联营企业及合营企业的长期股权投资，如存在与该投资相关的股权投资借方差额，还应扣除按原剩余期限直线摊销的股权投资借方差额，确认投资损益。 问题： 1 、”股权投资借方差额“是什么意思？是指在权益法核算下增加的长期股权投资账面价值吗？ 2 、”按原剩余期限直线摊销的股权投资借方差额，“是什么意思？ 3 、转换为成本法后，初始的账面价值到底怎么计算的？

回答人：chenyiwei
1 、关于“股权投资差额”问题，你查一下以前的《企业会计制度》、《企业会计准则——投资》等的规定。股权投资差额（借方）是指初始投资成本大于占有被投资企业帐面净资产份额的差额，按原制度规定摊销年限不超过 10 年，或者按被投资企业的剩余经营年限摊销。 2 、你所引用的规定是针对在新老准则下都是以权益法核算的对合营、联营企业投资的。对于子公司投资转为成本法，应按新准则下长期股权投资准则的相关规定确认初始投资成本。